【裁判字號】    92,易,136
【裁判日期】    920619
【裁判案由】    竊盜
【裁判全文】
臺灣苗栗地方法院刑事判決                          九十二年度易字第一三六號
    公  訴  人  臺灣苗栗地方法院檢察署檢察官
    被      告  乙○○
右列被告因竊盜案件，經檢察官提起公訴（九十二年度偵字第五號），本院判決如左
：
    主  文
乙○○共同竊盜，累犯，處有期徒刑拾月。
    事  實
一、乙○○曾於民國九十年間，因偽造文書案件，經本院判處有期徒刑五月確定，甫
    於九十一年四月十一日執行完畢，仍不知悛改。乙○○竟意圖為自己不法之所有
    ，與丙○○（經檢察官另行提起公訴，本院以九十一年度訴字第四四四號審理在
    案）共同基於竊盜之犯意聯絡，於九十一年八月十三日凌晨五時五十分許，僱用
    不知情之吊車司機甲○○及貨車司機蕭春德，共同前往苗栗縣造橋鄉○○道附近
    山坡，竊取丁○○所有之工字鐵，已吊起七排工字鐵（約五千多公斤價值約新臺
    幣六萬元）運上貨車，並綁好繩子，得手時，遇警盤查，乙○○則趁隙逃逸。
二、案經臺灣苗栗地方法院檢察署檢察官自動檢舉偵查起訴。
    理  由
一、訊據被告乙○○固坦承於右揭時、地，與丙○○一起吊取工字鐵，並搬上貨車一
    情，惟矢口否認有何竊盜犯行，辯稱：不知道工字鐵是別人的，是丙○○請伊幫
    忙幫東西云云，惟查：
（一）右揭犯罪事實，已據共犯丙○○初於警訊、檢察官偵訊及本院羈押訊問時供稱
      ：伊確實於九十一年八月十三日凌晨五時五十分許，在苗栗縣造橋鄉○○道附
      近山坡竊取工字鐵經警當場查獲，當時現場還有伊僱請來駕駛操做起重機之甲○○、駕駛營業大貨車之蕭春德，另外還有乙○○當時在整理繩子，見到警察
      來，他就跑了，甲○○、蕭春德對伊未經人同意，竊取工字鐵一事，並不知情
      ，乙○○則知道此事，他知道工字鐵是別人，也是他帶吊車司機至現場，當天
      凌晨五點多，在乙○○位於頭屋田窩家裏，伊提議要吊工字鐵，且有告知鐵是
      別人的，他則說好，伊即開車載他去等語（參見九十一年度偵字第三三四八號
      卷第十七至十九頁警訊筆錄、九十二年度偵字第五號卷第十六、十七頁偵訊筆
      錄、九十一年度偵緝字第一八一號卷第三二、三三頁本院羈押訊問筆錄），核
      與證人即案發時亦在場之不知情起重機操作員甲○○證述：丙○○與被告乙○○僱用其前往吊運工字鐵，伊在警局時，有指認乙○○之口卡資料無訛，但之
      後於九十二年二月十九日偵訊、及本院審理時，因時間久了，不記得乙○○長
      相，但確實有一人與丙○○一起吊工字鐵，且該人還事先與伊接洽，帶伊至現
      ，吊運工字鐵時，他還幫忙綁東西，後來一見到警察來，沒有說什麼話，就馬
      上跑了，丙○○比較慢看到警察才跑，就被抓回來，伊則因不知發生何事，留
      在現場被警察帶回等語（參見九十一年度偵字第三三四八號卷第二三頁警訊筆
      錄、九十二年度偵字第五號卷第十六頁偵訊筆錄、本院卷第五六頁筆錄）、證
      人即案發時在場之不知情貨車司機蕭春德證稱：當時除其與丙○○、甲○○外
      ，確實尚有一人在場等語相符。則被告自承：案發當時確在現場，見到警察即
      逃跑等語觀之（參見本院第五七頁筆錄），其對於本案工字鐵係他人所有，未
      經人同意而竊取之物應事先知情，否則豈會一見到警員即立刻逃跑！益徵前述
      共犯丙○○之供詞，與事實相符，足以憑採，丙○○事後於本院審理時，翻異
      前詞稱：乙○○事先對於竊取工字鐵一事不知情云云，顯係維護被告之詞，不
      足採信。
（二）而該批已經吊起之七排工字鐵，約有五千多公斤價值約新臺幣六萬元一情，亦
      經被害人丁○○陳明在卷，並有贓物認領保管收據一紙在卷可稽，現場照片十
      二幀在卷可參。本案被告竊盜犯行已經證明，應依法論科。
二、核被告所為，係犯刑法第三百二十條第一項之竊盜罪。其與丙○○間，有犯意聯
    絡及行為之分擔，應論以共同正犯。又被告曾於九十年間，因偽造文書案件，經
    本院判處有期徒刑五月確定，甫於九十一年四月十一日執行完畢，此有臺灣苗栗
    地方法院檢察署刑案資料查註紀錄表、臺灣高等法院被告全國前案紀錄表、法務
    部被告在監在押資料表各一份附卷可稽，其於五年內再犯本案有期徒刑以上之罪
    ，係屬累犯，應依法加重其刑。爰審酌被告之素行、本案犯罪之動機、竊盜之手
    段、犯罪所得利益及其犯後之態度等一切情狀，量處如主文所示之刑，以示儆懲
    。
據上論斷，爰依刑事訴訟法第二百九十九條第一項前段，刑法第二十八條、第三百二
十條第一項、第四十七條、罰金罰鍰提高標準條例第一條前段，判決如主文。
本案經檢察官黃棋安到庭執行職務。
中      華      民      國    九十二  年      六   月    十九          日
                        臺灣苗栗地方法院刑事第二庭
                                          法  官   黃賢婷
右正本證明與原本無異。
如不服本判決，應於判決送達後十日內向本院提出上訴狀( 應附繕本 )。
                                          書記官   周巧屏
中      華      民      國     九十二  年     六   月    二十           日
附錄論罪科刑法條
刑法第三百二十條意圖為自己或第三人不法之所有，而竊取他人之動產者，為竊盜罪
，處五年以下有期徒刑、拘役或五百元以下罰金。
意圖為自己或第三人不法之利益，而竊佔他人之不動產者，依前項之規定處斷。
前二項之未遂犯罰之。


司法院資訊處製作；財團法人民間司法改革基金會備份。
